台灣台中地方法院刑事判決　　　　　　　　　　　　九十一年度易緝字第二七八號
　　公　訴　人　台灣台中地方法院檢察署檢察官
　　被　　　告　甲○○原名賴.
右列被告因毒品危害防制條例案件，經檢察官提起公訴（八十九年度毒偵字第五０九
四號），本院判決如左：
    主  文
甲○○持有第一級毒品，處有期徒刑肆月，如易科罰金，以參佰元折算壹日。扣案第
一級毒品海洛因壹包（淨重零點壹壹公克、包裝重零點參參公克）沒收銷燬之。
    事  實
一、甲○○（原名賴又慈，民國八十九年十月九日改名）於八十九年五月三十一日晚
    上九時五十分許，在台中市○○路與篤行路口處，自一名為「林憶輪」之不詳年
    籍成年女子處，以新台幣（下同）一千元之代價購得第一級毒品海洛因一包（淨
    重０點一一公克、包裝重０點三三公克）而持有之；隨即於同日晚上十時許，為
    警在上址附近查獲，並扣得其持有之上開第一級毒品海洛因一包（淨重０點一一
    公克、包裝重０點三三公克）。
二、案經台中警察局第二分局報請台灣台中地方法院檢察署檢察官偵查起訴。
    理  由
一、訊據被告甲○○固不否認有於前揭時地為警查獲其持有上開扣案第一級毒品海洛
    因一包之事實，惟矢口否認對持有該包海洛因之情形知情，並辯稱：當日是伊友
    人即該名為「林憶輪」之不詳年籍成年女子約伊到該處，該包亦是該名友人所攜
    帶前往，並將該包海洛因夾於錢鈔中一起交付給伊，伊不知道裡面有海洛因云云
    ；然查，被告於警訊時已坦承該扣案海洛因為其所有，並供稱該包扣案毒品海洛
    因是在查獲當日晚上九時五十分許，在查獲地點附近向該名為「林憶輪」之不詳
    年籍成年女子所購得，平時均由該女子主動以電話與其聯繫，於偵查初訊時，被
    告亦未否認該扣案毒品為其所有，僅係就斯時有無施用第一級毒品海洛因一節，
    於偵查中改稱並無施用毒品行為，則依其供述情節，其既係向該女子購買毒品海
    洛因，該名女子自無無端交付被告紙鈔之理，遑論更在其中夾藏價格達一千元之
    毒品交付被告，被告對持有扣案該包毒品海洛因一事，實難諉為不知；況且，被
    告為警查獲時係在其右手掌中握有該包扣案毒品海洛因，亦有檢查紀錄表一份附
    卷可稽，並無被告所稱夾藏於紙鈔中等情形，是被告事後翻異前詞，改稱不知持
    有毒品海洛因云云，顯述卸責之詞而難採信；此外，該扣案毒品一包確為海洛因
    ，復有法務部調查局鑑定通知書一份在卷為憑，且被告為警查獲時所採集尿液送
    驗結果，並未呈嗎啡陽性反應，有台中市衛生局煙毒尿液檢驗成績書一份在卷可
    按，被告於偵查中及本院中亦堅詞否認持有上開毒品海洛因之期間，其尚有施用
    第一級毒品海洛因之行為，是亦難認被告持有該扣案毒品海洛因者係為供自己施
    用第一級毒品海洛因之用，被告為警查獲時應僅係單純持有該包海洛因之情形，
    亦堪認定。是本案事證已臻明確，被告犯行洵堪認定。
二、核被告所為，係犯毒品危害防制條例第十一條第一項持有第一級毒品罪；爰審酌
    被告於八十八年間曾因販賣第一級毒品、偽造文書等罪，經法院判處有期徒刑十
    年二月確定，惟尚未執行完畢，有台灣高等法院被告全國前案紀錄表、台灣台中
    地方法院檢察署刑案資料查註紀錄表各一份可按，素行非佳，其犯後並未能坦承
    犯行，但所持有毒品海洛因之數量僅一包，犯罪情節尚非嚴重，及其犯罪之動機
    、目的、手段等一切情狀，量處如主文所示之刑，並依修正後刑法第四十一條第
    一項前段規定諭知易科罰金之折算標準（按刑法第四十一條原規定，犯罪重本刑
    三年以下有期徒刑以下之刑之罪，而受六個月以下有期徒刑或拘役之宣告者，得
    易科罰金，惟被告犯罪後，該條文業經立法院三讀通過修正為犯最重本刑五年以
    下有期徒刑以下之刑之罪，而受六個月以下有期徒刑或拘役之宣告者，得易科罰
    金，並經總統於九十年一月十日以日華總一義字第九０００００三八００號公布
    ，於九十年一月十二日起生效，自應適用裁判時即修正後之刑法第四十一條第一
    項前段規定）。末查，扣案毒品一包為第一級毒品海洛因（淨重０點一一公克、
    包裝重０點三三公克），有法務部調查局鑑定通知書一份可按，為毒品危害防制
    條例第二條第二項第一款所指之毒品，應依同條第十八條第一項前段諭知沒收銷
    燬之。
據上論斷，應依刑事訴訟法第二百九十九條第一項前段，毒品危害防制條例第十一條
第一項、第十八條第一項前段、刑法第十一條前段、第四十一條第一項前段，罰金罰
鍰提高標準條例第二條，判決如主文。
中      華      民    國    九十一    年      六      月     二十     日
                              臺灣臺中地方法院刑事第一庭
                                法  官  林  麗  真
右正本證明與原本無異。
如不服本判決，應於送達後十日內向本院提出上訴狀(須附繕本)，上訴於台灣高等
法院台中分院。
                                書記官
中      華      民      國    九十一    年      六      月     二十     日
附錄本案論罪科刑法條全文：
毒品危害防制條例第十一條
持有第一級毒品者，處三年以下有期徒刑、拘役或新台幣五萬元以下罰金
。
